---
title: "Web Scrapping (REVISTAS CIENTIFICAS)"
author: "CISM"
date: "`r Sys.Date()`"
output:
  rmdformats::html_clean:
    highlight: kate
---


```{r setup, echo=FALSE, cache=FALSE, include=FALSE}
library(knitr)
library(rmdformats)
library(tidyverse)
library(rvest)
library(stringr)

## Global options
options(max.print="75")
knitr::opts_chunk$set(
	echo = TRUE,
	message = FALSE,
	warning = FALSE,
	cache = TRUE,
	comment = NA,
	prompt = FALSE,
	tidy = TRUE
)
opts_knit$set(width=75)
```

En el presente proyecto, aplicaremos tecnicas de Web Scrapping para evaluar las revistas cientificas de mayor relevancia (ranking), relacionadas con un tema de interés.

## Introducción 

Para la clasificacion utilizaremos la página de rankings de revistas cientificas [Scimago](http://scimagojr.com) y las siguientes fuciones:

```{r}
ObtenerData<-function(revista){
  nombre = revista %>% html_node(css = 'span') %>% html_text()
  pais = revista %>% html_node(xpath = 'text()[1]') %>% html_text()
  editorial = revista %>% html_node(xpath = "text()[2]") %>% html_text()
  url = "https://www.scimagojr.com/"
  link = revista %>% html_attr("href")
  link = paste0(url,link) 
  
  revistasDF = data.frame(Journal=nombre, Pais=pais, Editorial=editorial, Link=link, stringsAsFactors = F)
  
  return(revistasDF)
}


ObtenerRevistas<-function(busqueda='data science'){
url = "https://www.scimagojr.com/"
html_dir = paste0(url,"journalsearch.php?q=",gsub(" ","+",busqueda),"")
resultados=read_html(html_dir)
revistas = resultados %>% 
    html_nodes(xpath = '/html/body/div/div/a')
revistasDF = map(revistas,ObtenerData)
revistasDF = bind_rows(revistasDF)
  revistasDF = revistasDF[!is.na(revistasDF$Journal),]
  return(revistasDF)
}
```

Para encontrar los _css_ y _xpath_ es necesario revisar el codigo fuente de la pagina [Scimago](http://scimagojr.com)

# Ejecución 

Notar que en las funciones creadas anteriormente, se ha establecido: __busqueda__=_"data science"_

Por lo tanto, visualizaremos los primeros 10 resultados.

```{r}

df = ObtenerRevistas()

# Visualizamos los 10 primeros registros 

knitr::kable(
head(df,10),format="markdown"
)
```

Ahora, busquemos el ranking de las disitintas revistas. Para esto es necesario entrar en cada uno de los links del data frame anterior y nuevamente mediante web scrapping, seleccionaremos el ranking.

<a href="https://www.scimagojr.com/journalsearch.php?q=10700153302&amp;tip=sid&amp;exact=no" title="SCImago Journal &amp; Country Rank"> ejemplo

<img border="0" src="https://www.scimagojr.com/journal_img.php?id=10700153302" alt="SCImago Journal &amp; Country Rank"  /></a>
```{r}
journal=read_html(df$Link[13])
hINDEX = journal %>% html_node(xpath = '/html/body/div/table/tbody/tr/td/div') %>% html_text()
imagen = journal %>% html_node(xpath = '/html/body/div/div/img')%>% html_attr("src")

include_graphics(imagen)

table(Cal=hINDEX,Q=include_graphics(imagen))

```




